# 如何处理低于财务报表整体重要性但是大于实际执行的重要性的错报

提问人：西南饿狼 时间：2014-08-24 13:40:16
那低于实际执行的重要性水平但是高于明显微小错报如何考虑

回答人：chenyiwei
任何错报都应建议被审计单位调整。只有当被审计单位拒绝调整时，对于大于明显微小标准的错报应纳入未更正错报汇总表，评估其单独和汇总影响，据此确定对审计意见类型的可能影响。